臺灣臺北地方法院刑事判決　　　　　　　 96年度訴字第574號
公　訴　人　臺灣臺北地方法院檢察署檢察官
被　　　告　甲○○
　　　　　　　　　　（另案於台灣台北監獄台北分監執行中）
上列被告因違反毒品危害防制條例案件，經檢察官提起公訴（九
十六年度毒偵字第五七五號），被告於本院準備程序進行中，就
被訴事實為有罪之陳述，經本院告知簡式審判程序意旨，並聽取
公訴人及被告之意見後，本院合議庭裁定改由受命法官獨任依簡
式審判程序審理，並判決如下：
    主  文
甲○○施用第一級毒品，處有期徒刑捌月。扣案之第一級毒品海
洛因殘渣袋共肆包（量微無法秤重）均沒收銷燬。又施用第二級
毒品，處有期徒刑柒月，扣案之安非他命吸食器共組均沒收。
應執行有期徒刑壹年壹月，扣案之第一級毒品海洛因殘渣袋共肆
包均沒收銷燬，安非他命吸食器共組均沒收。
    事  實
一、甲○○前因施用毒品案件，經本院以九十三年度毒聲字第六
    六九號裁定送觀察、勒戒後，認無繼續施用毒品之傾向，乃
    由臺灣臺北地方法院檢察署檢察官於民國九十四年六月三十
    日以九十四年度毒偵緝字第九九號為不起訴處分確定。其又
    因施用第一、二級毒品案件，經臺灣板橋地方法院以九十五
    年度訴字第一五四四號各別判處有期徒刑七月，合併定應執
    行刑為一年（未構成累犯）。詎其仍不知悔改，另行基於施
    用第一級毒品海洛因與施用第二級毒品安非他命之集合犯意
    ，先於九十六年二月二日晚間在位於臺北市萬華區○○○路
    ○段二五０巷五十號一樓之「翔源輪胎行」，分別施用第一
    級毒品海洛因與第二級毒品安非他命各一次，另於九十六年
    二月十二日凌晨在同上地點分別施用第一級毒品海洛因與第
    二級毒品安非他命各一次，嗣於九十六年二月三日上午十一
    時四十分許，在台北市萬華區○○○路○段二五０巷五十號
    一樓之「翔源輪胎行」為警查獲，並扣得甲○○所有供己施
    用後剩餘之第一級毒品海洛因殘渣袋共三包（量微無法秤重
    ）。隨後於九十六年二月十二日下午一時十分許，又在臺北
    市萬華區○○○路○段二五０巷四八號內為警查獲，並扣得
    被告所有供己施用後剩餘之第一級毒品海洛因殘渣袋一包（
    量微無法秤重）與其使用過之安非他命吸食器共三組。
二、案經台北市政府警察局中正第二分局報告臺灣台北地方法院
    檢察署檢察官偵查後起訴。
    理  由
一、前述施用第一、二級毒品之犯罪事實，迭據被告甲○○於警
    、偵訊及本院審理時坦承不諱。又被告先後兩次為警查獲時
    採尿送驗之結果，均呈嗎啡及安非他命類陽性反應，有台北
    市政府警察局偵辦毒品案件尿液檢體委驗單、台灣尖端先進
    生技醫藥股份有限公司出具之濫用藥物檢驗報告、台北縣政
    府警察局樹林分局毒品危害防制條例被移送者姓名暨代碼對
    照表、臺灣檢驗科技股份有限公司出具之濫用藥物尿液檢驗
    報告各一份在卷可稽。又被告於九十六年二月三日為警查獲
    時被扣得之殘渣袋三包，確實檢出第一級毒品海洛因成分，
    但因量微無法秤重，有扣押物品目錄表一紙、扣押物照片兩
    張及煙毒檢驗包試劑檢驗照片一張在卷可稽；至被告於九十
    六年二月十二日為警查獲時亦扣得海洛因殘渣袋一包及安非
    他命吸食器三組，亦有扣押物品目錄表一份及扣案物照片四
    張存卷可參。此外，並有前揭物品扣案可供佐證，足見被告
    前開自白確與事實相符，應堪採信。末查，被告前因施用毒
    品案件經本院以九十三年度毒聲字第六六九號裁定送觀察、
    勒戒後，認無繼續施用毒品之傾向，乃由臺灣臺北地方法院
    檢察署檢察官於九十四年六月三十日以九十四年度毒偵緝字
    第九九號為不起訴處分確定乙節，有前述不起訴處分書及臺
    灣高等法院被告前案紀錄表各一份在卷可查。是被告於觀察
    勒戒執行完畢後，五年內再犯施用第一級毒品海洛因及第二
    級毒品安非他命之犯行，事證明確，應堪認定。
二、核被告甲○○所為，係犯毒品危害防制條例第十條第一項之
    施用第一級毒品罪及同條第二項之施用第二級毒品罪。其施
    用第一、二級毒品前後，持有為供施用之第一、二級毒品之
    低度行為，應為施用之高度行為所吸收，不另論罪。又被告
    雖於九十六年二月二日與同年月十二日，有先後兩次施用第
    一、二級毒品之犯行，然毒品危害防制條例第十條之施用毒
    品罪，具有成癮之病患人格特質，構成要件本質上含有「習
    慣性」反覆為同一施用行為之意涵，學理上稱為「集合犯」
    ，本案被告兩次施用第一、二級毒品之犯行，應論以包括的
    一罪，而不以數罪併罰方式處斷。再被告所犯上開二罪，犯
    意各別，行為互殊，應予分論併罰。起訴書雖未就被告於九
    十六年二月十二日該次施用第一、二級毒品之犯行予以起訴
    ，惟該次犯行與前開業經起訴並經本院論罪之施用第一、二
    級毒品部分，既具有集合犯之裁判上一罪關係，自為起訴效
    力所及，本院應併為審判。爰審酌被告歷經觀察勒戒之矯治
    處遇，仍無法戒除毒癮；又其曾有如事實欄所載之施用毒品
    前案，有臺灣高等法院被告前案紀錄表一份附卷可考，其卻
    無法戒慎警惕，顯見其毒癮不輕；惟被告之犯罪行為主要係
    戕害自身，並未直接積極損害他人之利益，另參酌被告施用
    毒品之次數，以及其犯罪後坦承施用第一、二級毒品犯行，
    犯後態度尚可等一切情狀，分別量處如主文所示之刑，並定
    其應執行之刑。扣案之第一級毒品海洛因殘渣袋共四包，因
    內含之海洛因量微無法與分裝袋析離，均應依毒品危害防制
    條例第十八條第一項前段規定沒收銷燬；另扣案之安非他命
    吸食器三組，係供被告施打毒品所用之物，為被告所有供犯
    本罪所用之物，業據被告陳明在卷，自應依刑法第三十八條
    第一項第二款規定宣告沒收。
據上論斷，應依刑事訴訟法第二百七十三條之一第一項、第二百
九十九條第一項前段，毒品危害防制條例第十條第一項、第二項
、第十八條第一項，刑法第十一條前段、第五十一條第五款、第
九款、第十款、第三十八條第一項第二款，判決如主文。
本案經檢察官張友寧到庭執行職務。
中　　華　　民　　國　　96　　年　　5　　月　　 31　　日
　　　　　　　　　刑事第三庭      法  官  游士珺
上正本證明與原本無異。
如不服本判決，應於判決送達後10日內向本院提出上訴狀 (應抄
附繕本)。
                                  書記官  林素霜
中　　華　　民　　國　　96　　年　　6 　　月　　1 　　日
附錄本案論罪科刑所依據之法條：
毒品危害防制條例第10條
施用第一級毒品者，處6 月以上5 年以下有期徒刑。
施用第二級毒品者，處3 年以下有期徒刑。
